【裁判字號】    97,交上訴,128
【裁判日期】    970922
【裁判案由】    公共危險
【裁判全文】
臺灣高等法院刑事判決               97年度交上訴字第128號
上  訴  人
即  被  告  甲○○
上列上訴人因公共危險案件，不服臺灣板橋地方法院97年度交訴
字第91號，中華民國97年7 月15日第一審判決（起訴案號：臺灣
板橋地方法院檢察署97年度偵字第12100 號），提起上訴，本院
判決如下：
    主  文
上訴駁回。
    理  由
一、按刑事訴訟法第350條、第361條規定，不服地方法院之第一
    審判決而上訴者，須提出上訴書狀，並應敘述具體理由，為
    上訴必備之程式。倘已提出上訴理由，但所提非屬具體理由
    者，則由第二審法院以上訴不合法律上之程式，判決駁回。
    而所謂具體理由，必係依據卷內既有訴訟資料或提出新事實
    或新證據，指摘或表明第一審判決有何採證認事、用法或量
    刑等足以影響判決本旨之不當或違法，而構成應予撤銷之具
    體事由，始克當之（例如：依憑證據法則具體指出所採證據
    何以不具證據能力，或依憑卷證資料，明確指出所為證據證
    明力之判斷如何違背經驗、論理法則）；倘僅泛言原判決認
    定事實錯誤、違背法令、量刑失之過重或輕縱，而未依上揭
    意旨指出具體事由，皆難謂係具體理由，俾與第二審上訴制
    度旨在請求第二審法院撤銷、變更第一審不當或違法之判決
    ，以實現個案救濟之立法目的相契合，並節制濫行上訴。
二、查本件上訴人即被告甲○○不服原判決提起上訴，其上訴意
    旨僅泛稱：事故當時伊有下車查看對方傷勢無大礙，並非肇
    事逃逸，且伊有正當工作，亦已與被害人和解，付清醫藥費
    ，請給予自新的機會，並准易科罰金云云。按刑法第41條第
    1 項規定，得易科罰金之刑，乃以被告所犯最重本刑為5 年
    以下有期徒刑以下之刑之罪，而受六個月以下有期徒刑或拘
    役之宣告者為限，本件原判決以被告係累犯，判處有期徒刑
    七月，因而未為易科罰金之諭知，並無不合。上訴意旨請求
    准予易科罰金，顯於法無據。而其餘上訴意旨亦徒空言否認
    犯行。是被告上訴理由所述，並未指摘或表明原審判決有何
    採證認事、用法或量刑等足以影響判決本旨之不當或違法，
    而構成應予撤銷之具體事由，有其上訴狀在卷可稽。因此，
    被告上訴，未以書狀敘述具體理由，應認其上訴為不合法律
    上之程式，爰不經言詞辯論，予以駁回。
三、據上論斷，應依刑事訴訟法第367條前段、第372條，判決如
    主文。
中    華    民    國    97    年    9     月    22    日
                  刑事第二十一庭審判長法  官  蔡彩貞
                                      法  官  曾家貽
                                      法  官  楊力進
以上正本證明與原本無異。
如不服本判決，應於收受送達後十日內向本院提出上訴書狀，其
未敘述上訴之理由者並得於提起上訴後十日內向本院補提理由書
（均須按他造當事人之人數附繕本）。
                                      書記官  楊麗娟
中    華    民    國    97    年    9     月    22    日


司法院資訊處製作；財團法人民間司法改革基金會備份。
